臺灣桃園地方法院民事判決
110年度重家繼訴字第14號
原      告  袁明凡  
訴訟代理人  鍾明達律師
被      告  袁黃位妹
            袁明恒  

上  列 1人
訴訟代理人  蕭萬龍律師
            洪崇遠律師 
複  代理人  陳力瑄律師
上列當事人間請求分割遺產事件，本院於民國111年5月3日言詞
辯論終結，判決如下：
    主      文
兩造就被繼承人袁芳社所遺如附表一所示之遺產，分割如附表一
分割方法欄所示。
訴訟費用由兩造依附表二所示之應繼分比例負擔。
    事實及理由
壹、程序事項：
    被告袁黃位妹經合法通知，無正當理由未於言詞辯論期日到
    場，核無民事訴訟法第386條各款所列情形之一，爰依家事
    事件法第51條準用民事訴訟法第385條第1項前段規定，依原
    告之聲請，准由其一造辯論而為判決。
貳、實體事項：
一、原告主張：被繼承人袁芳社於民國107年9月29日死亡，其繼
    承人有配偶即被告袁黃位妹、長子即原告袁明凡、長女袁明
    恒共3人，被繼承人袁芳社遺有如附表一所示之遺產（下稱
    系爭遺產），遺產價值為新臺幣（下同）105,064,027元，
    被告袁黃位妹於被繼承人死亡後曾於108年4月主張夫妻剩餘
    財產分配請求權，係由原告製作遺產稅申報書向財政部北區
    國稅局（下稱國稅局）申報，經國稅局核定得受分配之夫妻
    剩餘財產為18,874,667元，原告也將報稅資料（含被告袁黃
    位妹主張夫妻剩餘財產分配請求權）交付被告袁明恒自行繳
    稅，當時被告袁明恒即已知悉被告袁黃位妹已主張夫妻剩餘
    財產分配請求權，且被告袁黃位妹多次經由原告傳達主張剩
    餘財產分配請求權，經由被告袁明恒之代理人傳達之。因此
    扣除被告袁黃位妹得請求分配之前開夫妻剩餘財產差額，可
    分配遺產為86,189,360元。因被告袁黃位妹結婚時帶來之嫁
    妝及年輕時歷經多年辛苦取得之不動產，應單獨分配予被告
    袁黃位妹，另依被繼承人袁芳社生前指示，將先祖遺留下來
    之財產分配予原告及被告袁明恒單獨取得，另其餘先祖遺留
    與他人共有之不動產，則由原告及被告袁明恒共有持分均分
    ，以此為基準，則各繼承人可得分配之金額及不動產如附表
    2（見本院卷一第8頁至第9頁）所示。被繼承人所遺系爭遺
    產，係由兩造共同繼承，為公同共有關係。又系爭遺產並無
    不能分割之情形，亦無不能分割之約定，從而，原告依民法
    第1151條、第1164條之規定，請求將系爭遺產按附表2所示
    之分割方法為分割等語。並聲明：請准將被繼承人袁芳社如
    附表一之遺產予以分割，其分割方法如附表2所示。
二、被告則以：
  ㈠被告袁黃位妹經合法通知，未於言詞辯論期日到場，惟據其
    先前書狀表示略以：其於被繼承人袁芳社過世後，於108年4
    月9日向國稅局申報遺產稅時即核定得受分配之夫妻剩餘財
    產為18,874,667元，故並未罹於時效。又其同意分割遺產，
    並同意原告所提之分配方案等語。
　㈡被告袁明恒答辯：原告雖主張被告袁黃位妹請求以國稅局核
    定遺產稅時所核定夫妻剩餘財產分配請求權之金額計算，但
    該核定僅為國家為課稅所生之核定價值，與實際現值並無法
    等同，自應提出實際夫妻剩餘財產計算之方式或被告袁黃位
    妹之財產實際價值進行核算，方得確認被告袁黃位妹實際得
    請求夫妻剩餘財產之價值，是原告所稱夫妻剩餘財產之計算
    方式應有疑問。況本件被繼承人袁芳社早於107年9月29日過
    世，被告袁黃位妹亦已知悉，然至今未曾提出夫妻剩餘財產
    分配之請求，也未曾提出遺產稅申報程序，無從認定其有主
    張夫妻剩餘財產分配請求權。縱原告所稱之夫妻剩餘財產分
    配之計算方式並無疑義，被告袁黃位妹之夫妻剩餘財產分配
    請求權亦罹於時效而消滅，自不應納入計算。又本件原告以
    107年度之公告現值計算出兩造之繼承標的如附表2所示，但
    各該分得之特定地號亦未表達何以需由各該繼承人分得該地
    號土地，自非適宜之分割方式。又被告袁明恒認為兩造間應
    以應繼分比例計算後，各自單獨取得且繼續保持分別共有，
    較為公允。雖原告提出電子郵件，然原告是否受被告袁黃位
    妹所託及是否係被告袁黃位妹之意思，並無法得知，縱認被
    告袁黃位妹有行使其請求權，惟於110年12月7日才提出相關
    主張，亦罹於時效等語置辯。　　
三、原告主張被繼承人袁芳社於107年9月29日死亡，遺留有如附
    表一所示之遺產未分割，兩造為被繼承人袁芳社之全體繼承
    人，應繼分如附表二所示之事實，業據提出被繼承人繼承系
    統表、兩造戶籍謄本、財政部北區國稅局遺產稅繳清證明書
    、附表一所示不動產土地第一類謄本、建物第一類謄本等件
    為證（見本院卷第11頁至第187頁），為到庭被告袁明恒所
    不爭執，另被告袁黃位妹已於相當時期受合法通知，既於言
    詞辯論期日不到場，亦未提出答辯書狀為爭執，依家事事件
    法第51條準用民事訴訟法第280條第3項復準用同條第1項之
    規定，應視同自認，自堪信原告之主張為真實可採。
四、本院之判斷：
  ㈠按遺產繼承人，除配偶外，依下列順序定之：⒈直系血親卑親
    屬。⒉父母。⒊兄弟姊妹。⒋祖父母；第1138條所定第一順序
    之繼承人，有於繼承開始前死亡或喪失繼承權者，由其直系
    血親卑親屬代位繼承其應繼分；；同一順序之繼承人有數人
    時，按人數平均繼承。但法律另有規定者，不在此限，民法
    第1138條、第1140條、第1141條分別定有明文。又繼承人有
    數人時，在分割遺產前，各繼承人對於遺產全部為公同共有
    ；繼承人得隨時請求分割遺產，但法律另有規定或契約另有
    訂定者，不在此限；公同共有物之分割，除法律另有規定外
    ，準用關於共有物分割之規定；分割之方法不能協議決定，
    或於協議決定後因消滅時效完成經共有人拒絕履行者，法院
    得因任何共有人之請求，命為下列之分配：⒈以原物分配於
    各共有人。但各共有人均受原物之分配顯有困難者，得將原
    物分配於部分共有人。⒉原物分配顯有困難時，得變賣共有
    物，以價金分配於各共有人；或以原物之一部分分配於各共
    有人，他部分變賣，以價金分配於各共有人，民法第1151條
    、第1164條、第830條第2項、第824條第2項分別定有明文。
    經查，本件被繼承人袁芳社於107年9月29日過世，遺有系爭
    財產，其繼承人為配偶即被告袁黃位妹、長子即原告及長女
    即被告袁明恒，應繼分各為3分之1，從而，兩造之應繼分如
    附表二所示。又在分割遺產前，對於遺產全部為公同共有，
    因上開遺產無不能分割之情形，亦無不分割之約定，兩造迄
    今不能協議分割，原告請求裁判分割遺產，終止兩造間之公
    同共有關係，自屬有據。
　㈡次按民法第1030條之1第1項剩餘財產差額之分配請求權，屬
    債權請求權性質，且自請求權人知有剩餘財產之差額時起，
    2年間不行使而消滅，自法定財產制關係消滅時起，逾5年者
    ，亦同，此觀同條第4項規定即明。又按時效因請求而中斷
    者，若於請求後6個月內不起訴，視為不中斷。時效因起訴
    而中斷者，若撤回其訴，或因不合法而受駁回之裁判，其裁
    判確定，視為不中斷，民法第130條、第131條分別定有明文
    。經查，被告袁黃位妹抗辯被繼承人袁芳社死亡，其有夫妻
    剩餘財產分配請求權，並經國稅局核定夫妻剩餘財產差額18
    ,874,667元，同意按原告所提分割方案為分割等語，為被告
    袁明恒所否認，並以業已罹於時效等語置辯。雖被告袁黃位
    妹辯稱已於108年4月間指示原告向國稅局行使夫妻剩餘財產
    差額請求權，已合法行使此權利，並未罹於時效等語云云。
    惟經本院調閱原告向國稅局申報遺產稅之申報資料，可知係
    由原告為納稅義務人於108年4月8日申報被繼承人袁芳社之
    遺產稅，其中固列夫妻剩餘財產分配請求權，但未出具任何
    被告袁黃位妹之委託書，此觀國稅局111年3月15日北區國稅
    審二字第1110003377號函及所附遺產稅申報書等資料可參（
    見本院卷二第54頁至第68頁），則被告袁黃位妹是否有向國
    稅局行使之意思表示，已非無疑。況稅捐稽徵機關並非配偶
    剩餘財產分配請求權行使之對象，被告袁黃位妹向稅務機關
    主張夫妻剩餘財產分配請求權，屬稅務行政，與民法上繼承
    人間權利行使之表示不同，並非向稅捐機關主張，即等同向
    其他繼承人為主張。縱認被告袁黃位妹指示原告於108年4月
    8日遺產稅申報書上記載27,348,111元等語（見本院卷二第6
    7頁），可認被告袁黃位妹於108年4月8日指示原告申報遺產
    稅時已知被繼承人袁芳社之遺產較多，其有剩餘分配請求權
    存在。雖原告主張被告袁明恒有向國稅局閱卷，已知悉被告
    袁黃位妹之前開請求，惟據國稅局前開函覆僅見原告於109
    年5月15日前往閱覽，是原告所述已非可採，難認有發生中
    斷時效之效力。迨被告袁黃位妹至110年12月7日具狀答辯主
    張（見本院卷二第31頁），並未起訴請求，自不生中斷時效
    之效力，其剩餘財產分配請求權實已罹於2年時效而消滅，
    從而被告袁明恒抗辯被告袁黃位妹之夫妻剩餘財產差額請求
    權已罹於時效，即屬可採。復原告主張被告袁黃位妹委託原
    告與被告袁明恒之代理人行使夫妻剩餘財產分配請求權，並
    提出被告袁黃位妹之手稿、兩造間之電子郵件為證（見本院
    卷二第52頁、第71頁至第75頁），然查，依原告所提出之手
    稿記載：「請轉告明恒，遺產登記請按照明凡建議進行分配
    。…」，惟全文未記載「委任原告」之意旨，已難認被告袁
    黃位妹確有委託原告行使夫妻剩餘財產分配請求權之意思表
    示，再觀諸原告提出與被告袁明恒之代理人蕭萬龍律師之電
    子郵件紀錄可知，原告固於109年7月22日發電子郵件告知：
    「以下是家母和我主張的分配方式 父親財產總值為105,064
    ,027 扣除母親剩餘財產值18,874,667餘額為86,189,360 3
    等份每份為28,729,787 這個數字是明恒與我應分得的各自
    總值 母親應分得47,604,453 依照上列數字及財產產生的方
    式，母親分配仁愛段興農路房地與榮南段2-2，2-9，及2-41
    總價為47,523,653 明恒分配榮南段2-14，2-52，及2-62總
    價為5,262,332 我則取得榮南段2-3，2-7，2-12及2-24此部
    分總價為5,312,945 明恒與我不足額的部分，由均分營盤段
    ，龍友段及橋子頭二段的所有土地補足…」等語觀之（見本
    院卷二第73頁），原告均無表明受被告袁黃位妹所委託，復
    經被告袁明恒之代理人回覆：「主張剩餘財產與否是你母親
    自身的權利，標的如何是你母親欲如何主張的問題。」（見
    本院卷二第75頁），復見原告回覆：「下列為家母剩餘財產
    主張興農路土地建物全部 榮南段2-3，2-14、2-24、2-52、
    2-62土地全部（下合稱興農、榮南段等土地）餘額不足部分
    由2-9持分補足 請明恒出具同意書以便登記 剩餘土地即以
    公同共有為之」（見本院卷二第75頁），仍未見原告表明有
    受被告袁黃位妹委託主張權利之意思表示，難認原告有合法
    代理之情事。從而，被告袁黃位妹既未對外授權原告，且原
    告亦未表明受被告袁黃位妹授權而代為向被告袁明恒行使夫
    妻剩餘財產分配請求權，是難認被告袁黃位妹已向被告袁明
    恒行使夫妻剩餘財產分配請求權，自無從發生中斷時效之效
    力。因此，被告袁黃位妹至遲自108年4月8日即已知悉對被
    繼承人袁芳社有夫妻剩餘財產分配請求權，惟遲至110年12
    月7日始具狀對被繼承人袁芳社之繼承人主張夫妻剩餘財產
    ，自已罹於時效，從而被告袁明恒所辯，即非無據。
　㈢次按為求衡平保障夫妻雙方就婚後財產盈餘之分配，及貫徹
    男女平等原則，民法親屬編於民國74年6月3日修正時，參考
    德國民法有關夫妻法定財產制即「淨益共同制」之「淨益平
    衡債權」規範，增設第1030條之1，規定法定財產制關係消
    滅時，夫或妻得就雙方剩餘婚後財產之差額請求分配。所謂
    差額，係指就雙方剩餘婚後財產之價值計算金錢數額而言。
    上開權利之性質，乃金錢數額之債權請求權，並非存在於具
    體財產標的上之權利，自不得就特定標的物為主張及行使。
    是以，除經夫妻雙方成立代物清償合意（民法第319條規定
    參照），約定由一方受領他方名下特定財產以代該金錢差額
    之給付外，夫妻一方無從依民法第1030條之1規定，逕為請
    求他方移轉其名下之特定財產。此與適用共同財產制之夫妻
    ，依民法第1040條第2項規定，就共同財產關係存續中取得
    之共同財產請求分割之情形，尚有不同（最高法院105年度
    台上字第1750號裁判意旨參照）。查原告主張被繼承人袁芳
    社總額105,064,027元，扣除被告袁黃位妹之夫妻剩餘財產
    分配請求權金額為18,874,667元後，每位繼承人可平均分配
    遺產金額為28,729,787元，各繼承人可分配之金額如附表2
    等語，為被告袁明恒所否認，並以前詞置辯。經查，被繼承
    人袁芳社係於107年9月29日死亡，惟民法第1030條之1第1項
    規定夫妻剩餘財產分配請求權，係夫妻財產之清算與分割，
    其性質為債權請求權，被告袁黃位妹縱得請求分配夫妻剩餘
    財產，然其既未與被繼承人袁芳社或其全體繼承人成立代物
    清償合意，自無從就特定財產主張該權利，是原告主張被告
    袁黃位妹行使夫妻剩餘財產分配請求權及應繼分而單獨取得
    桃園市○○區○○路00號房屋及桃園市○○○○段000000000000地號
    土地、桃園市○○區○○段000地號土地及桃園市○○區○○段000地
    號土地云云，自於法無據，並無足採。又原告雖主張興農、
    榮南段等土地係被告袁黃位妹嫁妝帶過來或賺來的，被繼承
    人袁芳社只是公務員，沒有被告袁黃位妹幫忙，不可能有這
    麼多土地，被繼承人袁芳社指定部分不動產要分配給被告袁
    明恒，是因為被告袁明恒在該指定不動產旁已經有贈與之土
    地等語，惟未舉證以實其說，難認興農、榮南段等土地為被
    告袁黃位妹實際出資。況被告袁黃位妹亦未反請求主張對被
    繼承人袁芳社之其餘繼承人行使夫妻剩餘財產分配請求為分
    配，本院自亦無從於本案中判命其餘繼承人為給付金錢，是
    被告袁黃位妹如欲對被繼承人袁芳社之其餘繼承人主張夫妻
    剩餘財產分配請求權，自可另訴主張為之，併此敘明。
　㈣按繼承人欲終止其間之公同共有關係，惟有以分割遺產之方
    式為之，因此將遺產之公同共有關係終止改為分別共有關係
    ，性質上屬分割遺產方法之一（最高法院82年台上字第748
    號判決可供參照）。而遺產分割，依民法第1164條、第830
    條第2項之規定，應由法院依民法第824條命為適當之分配，
    不受任何共有人主張之拘束（最高法院49年台上字第2569號
    判例要旨參照）。是法院選擇遺產分割之方法，應具體斟酌
    公平原則、各繼承人之利害關係、遺產之性質及價格、利用
    價值、經濟效用、經濟原則及使用現狀、各繼承人之意願等
    相關因素，以為妥適之判決。經查，兩造為被繼承人袁芳社
    之全體繼承人，對於系爭遺產並無不予分割之協議，亦無法
    律規定禁止分割情形，而被繼承人袁芳社之遺產依其使用目
    的並非不能分割。從而，原告請求裁判分割系爭遺產，自屬
    有據。又原告主張被繼承人袁芳社所遺之系爭遺產按起訴狀
    附表2（見本院卷一第8頁至第9頁）為分割，為被告袁明恒
    所不同意，且未能提出法律上依據，自無可採，業如前述，
    本院審酌附表一所示土地如依被告袁明恒抗辯由兩造依附表
    二所示之應繼分比例分割為分別共有，於法無違且對兩造並
    無不利，亦無因各繼承人受分配價值不同，而有相互找補問
    題，應屬適當，至被繼承人袁芳社所遺之動產，性質上為可
    分，按兩造如附表二所示之應繼分比例為原物分割（各自依
    應繼分比例取得金錢），亦屬公平適當，爰判決如主文第1
    項所示。至被繼承人袁芳社所遺嘉新食品化纖股份有限公司
    股票12046股，然因該公司業於97年7月14日經臺灣臺北地方
    法院以96年度破字第85號裁定破產，此為本院職務上所知悉
    ，是該股票已無價值，自無列入分配之必要，併予敘明。
五、因共有物分割、經界或其他性質上類似之事件涉訟，由敗訴
    當事人負擔訴訟費用顯失公平者，法院得酌量情形，命勝訴
    之當事人負擔其一部，民事訴訟法第80條之1定有明文。本
    件分割遺產之訴，係固有必要共同訴訟，兩造間本可互換地
    位，且兩造均蒙其利，如僅由敗訴之被告負擔訴訟費用顯失
    公平，應由兩造依附表二所示應繼分比例分擔，較為公允。
六、本案事證已臻明確，兩造所提其餘攻擊防禦方法及證據，經
    本院審酌後，認與判決結果不生影響，爰不一一論述。
七、據上論結，本件原告之訴為有理由，依家事事件法第51條、
    民事訴訟法第385條第1項前段、第80條之1，判決如主文。
中　　華　　民　　國　　111 　年　　5 　　月　　23　　日
                   家事法庭     法  官　姚重珍
以上正本係照原本作成。
如對本判決上訴，須於判決送達後20日之不變期間內，向本院提
出上訴狀。
中　　華　　民　　國　　111 　年　　5 　　月　　23　　日
                                書記官　王小萍　　　　　
附表一：被繼承人袁芳社之遺產
編號 遺產 權利範圍/數額（新臺幣） 分割方法 1 桃園市○○區○○段000地號土地 權利範圍：公同共有8分之1 左列土地由兩造按附表二所示之應繼分比例分割為分別共有。  2  桃園市○○區○○段000地號土地 權利範圍：公同共有1分之1  3 桃園市○○區○○段000地號土地 權利範圍：公同共有1分之1  4 桃園市○○區○○段000地號土地 權利範圍：公同共有8分之1  5 桃園市○○區○○段000地號土地 權利範圍：公同共有96分之1  6 桃園市○○區○○段000地號土地 權利範圍：公同共有96分之1  7 桃園市○○區○○段000地號土地 權利範圍：公同共有96分之1  8 桃園市○○區○○段000地號土地 權利範圍：公同共有96分之1  9 桃園市○○區○○段000地號土地 權利範圍：公同共有96分之1   10 桃園市○○區○○段000地號土地 權利範圍：公同共有96分之1  11 桃園市○○區○○段000地號土地 權利範圍：公同共有96分之1   12  桃園市○○區○○段000地號土地 權利範圍：公同共有96分之1  13 桃園市○○區○○段000地號土地 權利範圍：公同共有96分之1   14 桃園市○○區○○段000地號土地 權利範圍：公同共有96分之1  15 桃園市○○區○○段000地號土地 權利範圍：公同共有96分之1   16 桃園市○○區○○段000地號土地 權利範圍：公同共有96分之1  17 桃園市○○區○○段000地號土地 權利範圍：公同共有96分之1   18  桃園市○○區○○段000地號土地 權利範圍：公同共有96分之1  19 桃園市○○區○○段000地號土地 權利範圍：公同共有96分之1   20 桃園市○○區○○段000地號土地 權利範圍：公同共有96分之1  21 桃園市○○區○○段000地號土地 權利範圍：公同共有96分之1   22 桃園市○○區○○段000地號土地 權利範圍：公同共有96分之1  23 桃園市○○區○○段000地號土地 權利範圍：公同共有96分之1   24 桃園市○○區○○段000地號土地 權利範圍：公同共有96分之1  25 桃園市○○區○○段000地號土地 權利範圍：公同共有96分之1   26 桃園市○○區○○段000地號土地 權利範圍：公同共有96分之1  27 桃園市○○區○○段000地號土地 權利範圍：公同共有96分之1   28 桃園市○○區○○段000地號土地 權利範圍：公同共有96分之1  29 桃園市○○區○○段000地號土地 權利範圍：公同共有96分之1   30 桃園市○○區○○段000地號土地 權利範圍：公同共有96分之1  31 桃園市○○區○○段000地號土地 權利範圍：公同共有96分之1   32 桃園市○○區○○段000地號土地 權利範圍：公同共有96分之1  33 桃園市○○區○○段000地號土地 權利範圍：公同共有96分之1   34 桃園市○○區○○段000地號土地 權利範圍：公同共有96分之1   35 桃園市○○區○○段000地號土地 權利範圍：公同共有96分之1   36 桃園市○○區○○段000地號土地 權利範圍：公同共有1分之1   37 桃園市○○區○○段000地號土地 權利範圍：公同共有96分之1   38 桃園市○○區○○段000地號土地 權利範圍：公同共有96分之1   39 桃園市○○區○○段000地號土地 權利範圍：公同共有96分之1   40 桃園市○○區○○段000地號土地 權利範圍：公同共有96分之1   41 桃園市○○區○○段00000地號土地 權利範圍：公同共有96分之1   42 桃園市○○區○○段000地號土地 權利範圍：公同共有96分之1   43 桃園市○○區○○段000地號土地 權利範圍：公同共有96分之1   44 桃園市○○區○○段000地號土地 權利範圍：公同共有96分之1   45 桃園市○○區○○段000地號土地 權利範圍：公同共有96分之1   46 桃園市○○區○○段000地號土地 權利範圍：公同共有96分之1   47 桃園市○○區○○段000地號土地 權利範圍：公同共有96分之1   48 桃園市○○區○○段000地號土地 權利範圍：公同共有96分之1   49 桃園市○○區○○段000地號土地 權利範圍：公同共有96分之1   50 桃園市○○區○○段000地號土地 權利範圍：公同共有96分之1   51 桃園市○○區○○段000地號土地 權利範圍：公同共有96分之1   52 桃園市○○區○○段000地號土地 權利範圍：公同共有96分之1   53 桃園市○○區○○段000地號土地 權利範圍：公同共有96分之1   54 桃園市○○區○○段000地號土地 權利範圍：公同共有96分之1   55 桃園市○○區○○段000地號土地 權利範圍：公同共有96分之1   56 桃園市○○區○○段000地號土地 權利範圍：公同共有96分之1   57 桃園市○○區○○段000地號土地 權利範圍：公同共有96分之1   58 桃園市○○區○○段000地號土地 權利範圍：公同共有96分之1   59 桃園市○○區○○段000地號土地 權利範圍：公同共有96分之1   60 桃園市○○區○○段000地號土地 權利範圍：公同共有96分之1   61 桃園市○○區○○段000地號土地 權利範圍：公同共有96分之1   62 桃園市○○區○○段000地號土地 權利範圍：公同共有96分之1   63 桃園市○○區○○段000地號土地 權利範圍：公同共有96分之1   64 桃園市○○區○○段000地號土地 權利範圍：公同共有96分之1   65 桃園市○○區○○段0000地號土地 權利範圍：公同共有96分之1   66 桃園市○○區○○段0000地號土地 權利範圍：公同共有96分之1   67 桃園市○○區○○段0000地號土地 權利範圍：公同共有96分之1   68 桃園市○○區○○段000地號土地 權利範圍：公同共有1分之1  69 桃園市○○區○○段000地號土地 權利範圍：公同共有259200分之32719  70 桃園市○○區○○段000地號土地 權利範圍：公同共有259200分之32719  71 桃園市○○區○○段000地號土地 權利範圍：公同共有259200分之32719  72 桃園市○○區○○段000地號土地 權利範圍：公同共有259200分之32719  73 桃園市○○區○○段0000地號土地 權利範圍：公同共有259200分之32719  74 桃園市○○區○○段0000地號土地 權利範圍：公同共有259200分之32719  75 桃園市○○區○○段0000地號土地 權利範圍：公同共有1分之1  76 桃園市○○區○○段0000地號土地 權利範圍：公同共有1分之1  77 桃園市○○區○○段0000地號土地 權利範圍：公同共有1分之1  78 桃園市○○區○○段0000地號土地 權利範圍：公同共有1分之1  79 新北市○○區○○○○段000地號土地 權利範圍：公同共有1360分之47  80 新北市○○區○○○○段000地號土地 權利範圍：公同共有1360分之47  81 新北市○○區○○○○段000地號土地 權利範圍：公同共有1360分之47  82 新北市○○區○○○○段0000地號土地 權利範圍：公同共有1360分之47  83 新北市○○區○○○○段0000地號土地 權利範圍：公同共有1360分之47  84 桃園市○○區○○段000○號建物 權利範圍：公同共有1分之1  85 中華民國農會中壢辦公室信用部存款 58,971元及其孳息 由兩造按附表2所示之應繼分比例為原物分割（即按應繼分比例各自取得金錢或股票）。 86 八德郵局存款 230,962元及其孳息   87 臺北火車站郵局存款 407元及其孳息  88 彰化商業銀行北門分行活儲存款 552元及其孳息  89 彰化商業銀行北中壢分行活儲存款 169元及其孳息  90 彰化商業銀行中壢分行外匯存款 16元及其孳息  91 第一商業銀行存款 155元及其孳息   92 第一商業銀行外幣存款 31元及其孳息   93 107年9月老農金 7,250元及其孳息  94 退撫金 26,995元及其孳息  95 重陽禮金 2,000元及其孳息  
附表二 ：繼承人之應繼分比例
編號 繼承人 應繼分 1 袁明凡 3分之1 2 袁黃位妹 3分之1 3 袁明恒 分之1